臺灣基隆地方法院刑事判決　　　　　　　 93年度訴字第656號
公　訴　人　臺灣基隆地方法院檢察署檢察官
被　　　告　甲○○
上列被告因違反毒品危害防制條例案件，經檢察官提起公訴（93
年度毒偵字第1366、1683號），被告為有罪之陳述，本院合議庭
裁定由受命法官獨任以簡式審判程序進行審理，並判決如下：
    主  文
甲○○連續施用第一級毒品，處有期徒刑捌月，扣案之第一級毒
品海洛因壹包 (淨重零點零肆公克)沒 收銷燬之；又連續施用第
二級毒品，處有期徒刑肆月。應執行有期徒刑拾月，扣案之第一
級毒海洛因壹包 (淨重零點零肆公克)沒 收銷燬之。
    事  實
一、甲○○前於民國八十九年間，因施用毒品案件，經臺灣士林
    地方法院裁定送觀察、勒戒後，認無繼續施用毒品之傾向，
    由臺灣士林地方法院檢察署檢察官於八十九年十二月二十七
    日以八十九年度毒偵字第二一五０號為不起訴處分確定。詎
    甲○○猶不知悔改，復基於施用第一級毒品之概括犯意，自
    九十三年六月四日起至同年七月二十三日止，在基隆市○○
    路二００巷五十弄十五號等地，以將第一級毒品海洛因摻入
    香煙內點燃之方式，連續多次施用第一級毒品海洛因；另基
    於施用第二級毒品之概括犯意，自九十三年六月四日起至同
    年七月二十三日止，在基隆市○○路二００巷五十弄十五號
    等地，以將第二級毒品安非他命置放於吸食器加熱產生煙霧
    予以吸食之方式，連續多次施用第二級毒品安非他命。嗣先
    於九十三年六月四日，在基隆市○○路二００巷五十弄十五
    號為警查獲，復於同年七月二十三日，在基隆市○○街一三
    ０號前為警查獲，並扣得第一級毒品海洛因 (淨重０．０四
    公克)， 且前後二次經警採集其尿液送驗，均呈第一級毒品
    海洛因代謝後之嗎啡陽性反應，及第二級毒品安非他命之陽
    性反應，而查悉上情。
二、案經基隆市警察局第三分局報告臺灣基隆地方法院檢察署檢
    察官偵查起訴。
    理  由
壹、程序事項
    查本件被告甲○○所犯者非為死刑、無期徒刑、最輕本刑為
    三年以上有期徒刑之罪或高等法院管轄第一審案件，其於準
    備程序進行中，先就被訴事實為有罪之陳述，經告知其簡式
    審判程序之旨，並聽取公訴人、被告之意見後，本院業已依
    刑事訴訟法第二七三條之一第一項之規定，裁定由受命法官
    獨任以簡式審判程序進行本案之審理。
貳、實體事項
一、前揭事實業據被告於本院審理時坦承不諱，且被告前後二次
    為警查獲後經警採集尿液送驗，均呈第一級毒品海洛因代謝
    後之嗎啡陽性反應，及第二級毒品安非他命之陽性反應，此
    有基隆市衛生局基衛檢壹字第０九三００一一五八三號、0
    000000000號檢驗成績書二紙、台灣檢驗科技股份
    有限公司九十三年九月二十三日濫用藥物尿液檢驗報告書一
    紙在卷可稽，又扣案為被告所有之白色粉末一包，經送法務
    部調查局鑑定結果，確含第一級毒品海各因成分，淨重為０
    ．０四公克，亦有法務部調查局九十三年九月十三日調科壹
    字第三二０００二二六六號鑑定通知書一紙在卷可稽，被告
    自白施用第一級毒品海洛因及第二級毒品安非他命，核與事
    實相符，應可採信。又被告有如事實欄所載因施用毒品案件
    ，經觀察、勒戒後，認無繼續施用毒品之傾向，由臺灣士林
    地方法院檢察署檢察官為不起訴處分確定等情，亦有臺灣高
    等法院被告全國前案紀錄表、臺灣士林地方法院檢察署檢察
    官八十九年度毒偵字第二一五０號為不起訴處分書附卷足佐
    。綜上所陳，本案事證明確，被告於觀察、勒戒執行完畢後
    ，五年以內再犯施用第一級毒品及第二級毒品之犯行，堪可
    認定，應依法論科。
二、核被告施用第一級毒品海洛因及第二級毒品安非他命之行為
    ，分別係犯毒品危害防制條例第十條第一項施用第一級毒品
    罪及同條例第二項施用第二級毒品罪。被告持有毒品海洛因
    及安非他命均係供自己施用，其持有毒品之低度行為為施用
    毒品之高度行為所吸收，均不另論罪。被告前後多次施用海
    洛因及安非他命之犯行，時間緊密，犯罪構成要件相同，顯
    均係基於概括犯意為之，皆為連續犯，應依刑法第五十六條
    之規定，各論以施用第一級毒品罪、施用第二級毒品罪一罪
    ，並均加重其刑。被告所犯上開施用第一級毒品、第二級毒
    品二罪間，犯意各別，行為互殊，應予分論併罰。爰審酌被
    告前因施用毒品犯行，經觀察勒戒，並經不起訴處分，又施
    用足以導致精神障礙、性格異常，甚至造成生命危險之毒品
    ，戕害一己之身體健康，對社會治安可能之危害程度非微，
    及其施用之期間、次數，暨犯罪後尚能坦承犯行等一切犯罪
    情狀，就被告施用第一級毒品、施用第二級毒品部分，分別
    量處有期徒刑八月、四月，並依刑法第五十一條第五款之規
    定定其應執行刑為有期徒刑十月。扣案之海洛因一包（淨重
    ０‧０四公克），係屬第一級毒品，不問屬於犯人與否，依
    毒品危害防制條例第十八條第一項前段規定，併予宣告沒收
    銷燬之
據上論斷，應依刑事訴訟法第二百七十三條之一第一項、第二百
九十九條第一項前段，毒品危害防制條例第十條第一項、第二項
、第十八條第一項前段，刑法第十一條前段、第五十六條、第五
十一條第五款，判決如主文。
本案經檢察官林伯宇到庭執行職務。
中　　華　　民　　國　　94　　年　　2 　　月　　4 　　日
                  刑事第二庭法  官  徐世禎
以上正本證明與原本無異。
對於本件判決如有不服，應於收受送達後10日內，向本院提出上
訴書狀，上訴於臺灣高等法院，並按他造當事人之人數附具繕本
。
中　　華　　民　　國　　94　　年　　2 　　月　　5 　　日
                            書記官  王一芳
附論罪科刑之法條：
毒品危害防制條例第10條第1項、第2項
施用第 1 級毒品者，處6月以上5年以下有期徒刑。
施用第 2 級毒品者，處3年以下有期徒刑。
